臺灣臺中地方法院刑事判決　　　　　　　　　　　　九十四年度訴字第一三一五號
　　公　訴　人　台灣台中地方法院檢察署檢察官
　　被　　　告　乙○○
右列被告因違反毒品危害防制條例案件，經檢察官提起公訴（九十四年度毒偵字第一
五四七號），本院合議庭裁定由受命法官獨任進行簡式審判程序，判決如左：
    主  文
乙○○連續施用第壹級毒品，累犯，處有期徒刑拾壹月，扣案之海洛因壹包（淨重零
點零貳公克，空包裝重零點肆貳公克）沒收銷燬之；又連續施用第貳級毒品，累犯，
處有期徒刑伍月。扣案之安非他命壹包（毛重壹點捌公克）沒收銷燬之；安非他命吸
食器壹個沒收。應執行有期徒刑壹年貳月。扣案之海洛因壹包（淨重零點零貳公克，
空包裝重零點肆貳公克）、安非他命壹包（毛重壹點捌公克）均沒收銷燬之；扣案之
安非他命吸食器壹個沒收。
    事  實
一、乙○○前因竊盜、贓物、施用第二級毒品等案件，先後經法院判處徒刑確定，並
    於民國九十年間由本院裁定應執行有期徒刑二年四月確定；另因違反毒品危害防
    制條例案件，經本院以八十九年度易字第二五四四號判決判處有期徒刑九月，並
    由臺灣高等法院臺中分院以八十九年度上易字第二六四四號判決駁回上訴確定，
    前揭二刑期接續執行，於民國（下同）九十二年五月九日假釋出監，至九十三年
    二月十二日假釋期滿未經撤銷，以已執行完畢論。又因施用毒品案件，經先後二
    次觀察、勒戒後，均認無繼續施用毒品之傾向，由臺灣臺中地方法院檢察署檢察
    官於八十七年十二月三十日，以八十七年度偵字第二七三二六號，及八十八年四
    月二十七日，以八十八年度偵字第九六六０號分別為不起訴處分確定。其後再因
    施用毒品案件，經本院以八十八年度易字第三一五八號、臺灣高等法院臺中分院
    以八十九年度上易字第二六四四號各判處有期徒刑八月、九月確定，強制戒治部
    分則於九十年二月四日期滿執行完畢釋放出所。再於於九十三年九月二十七日因
    施用毒品經台灣彰化地方法院，就施用第一級毒品部分判處有期徒刑一年；就施
    用第二級毒品部分判處有期徒刑十月，應執行有期徒刑一年八月確定，仍不知悔
    改，而基於概括犯意，自九十三年十二月底某日起至九十四年三月三日止，在台
    中市○○路○段八號九樓八室，以將海洛因摻入香煙中點火燃燒吸食煙氣之方式
    ，施用第一級毒品海洛因多次。又另基於施用第二級毒品安非他命之概括犯意，
    自九十三年十二月底某日起至九十四年三月三日止，在前揭地點，以將安非他命
    置於吸食器上點火燃燒吸食之方式，施用第二級毒品安非他命多次。嗣於同年三
    月三日下午七時許，在台中市○○區○○路一段八號九樓為警查獲，並當場扣得
    其所有之安非他命吸食器一個、安非他命一包（毛重一．八公克）及海洛因一包
    （淨重０．０二公克，空包裝重０．四二公克）。
二、案經台中市警察局第六分局報請臺灣台中地方法院檢察署檢察官偵查起訴。
    理      由
一、右揭事實，業據被告乙○○於本院調查審理時坦承不諱，且其於前揭時地查獲後
    ，經警採集其尿液送驗結果，確呈安非他命類、甲基安非他命及嗎啡、可待因陽
    性反應（施用海洛因者會在其體內代謝為嗎啡成分殘留，並經由尿液排出），有
    中山醫學大學附設醫院藥物濫用檢測中心檢驗報告一紙附卷可憑，並有安非他命
    一包（毛重一點八公克）、海洛因一包（淨重０．０二公克，空包裝重０．四二
    公克）、安非他命吸食器一個扣案為憑，且有法務部調查局九十四年四月二十七
    日調科壹字第一二００一五六六０號鑑定通知書一份附卷可稽。而被告前因施用
    毒品案件，經先後二次觀察、勒戒後，均認無繼續施用毒品之傾向，由臺灣臺中
    地方法院檢察署檢察官於八十七年十二月三十日，以八十七年度偵字第二七三二
    六號，及八十八年四月二十七日，以八十八年度偵字第九六六０號分別為不起訴
    處分確定。其後再因施用毒品案件，經本院以八十八年度易字第三一五八號、臺
    灣高等法院臺中分院以八十九年度上易字第二六四四號判決各判處有期徒刑八月
    、九月確定，強制戒治部分則於九十年二月四日期滿執行完畢釋放出所等情，有
    臺灣高等法院被告全國前案紀錄表、刑案資料查註紀錄表各一份附卷可按。本案
    事證已臻明確，被告犯行洵堪認定。
二、查被告乙○○前因施用毒品案件，經強制戒治執行完畢並釋放後，復於五年內再
    度施用第一、二級毒品海洛因及安非他命，核其所為，係犯毒品危害防制條例第
    十條第一項、第二項之施用第一、二級毒品罪。被告為供自己施用之目的而持有
    上開毒品，其於施用前後持有海洛因及安非他命之低度行為，應各為施用之高度
    行為所吸收，不另論罪。被告多次施用毒品海洛因及安非他命，均時間緊接，犯
    罪構成要件相同，顯均係基於概括犯意反覆為之，均為連續犯，依法各應論以一
    罪，並均加重其刑。至其所犯上開二罪間，犯意各別，行為互殊，應予分論併罰
    。查被告前因竊盜、贓物、施用第二級毒品等案件，先後經法院判處徒刑確定，
    並於九十年間由本院裁定應執行有期徒刑二年四月確定；另因違反毒品危害防制
    條例案件，經本院以八十九年度易字第二五四四號判決判處有期徒刑九月，並由
    臺灣高等法院臺中分院以八十九年度上易字第二六四四號判決駁回上訴確定，前
    揭二刑期接續執行，於九十二年五月九日假釋出監，至九十三年二月十二日假釋
    期滿未經撤銷，以已執行完畢論，有卷附臺灣高等法院被告全國前案紀錄表一份
    在卷足參，其受有期徒刑之執行完畢，五年內再犯本件法定本刑有期徒刑以上之
    罪，為累犯，均應依法遞加重其刑。爰審酌被告曾因施用毒品案件先後接受觀察
    、勒戒及強制戒治，並有多次經法院判處徒刑紀錄，於徒刑執畢未久即再次施用
    海洛因及安非他命，足見被告自制能力尚有未足，而有接受相當期間監禁教化之
    必要，以促其及早矯正吸毒惡習；惟念及施用毒品固戕害個人健康至深，然就他
    人權益之侵害仍屬有限，及其犯罪目的、手段、犯後坦承犯行之態度等一切情狀
    ，分別量處如主文所示之刑，並定其應執行之刑，以示懲儆。扣案之海洛因一包
    （淨重０．０二公克，空包裝重０．四二公克）、安非他命一包（毛重一．八公
    克），各為毒品危害防制條例第二條第二項第二款所稱之第一、二級毒品，應依
    同條例第十八條第一項前段之規定，沒收銷燬之。扣案之吸食器一個為被告所有
    供施用第二級毒品所用之物，業據被告供明在卷，依法併予宣告沒收。
據上論斷，應依刑事訴訟法第二百七十三條之一第一項、第二百九十九條第一項前段
，毒品危害防制條例第十條第一項、第二項、第十八條第一項前段，刑法第十一條、
第五十六條、第四十七條、第五十一條第五款、第三十八條第一項第二款，判決如主
文。
本案經檢察官甲○○到庭執行職務。
中      華      民      國     九十四      年     五     月    三十一   日
                                臺灣臺中地方法院刑事第九庭
                                    法  官  陳  如  玲
右正本證明與原本無異。
如不服本判決，應於判決送達後十日內向本院提出上訴狀( 須附繕本 )。
                                    書記官
中      華      民      國     九十四      年     五     月    三十一   日
毒品危害防制條例第十條施用第一級毒品者，處六月以上五年以下有期徒刑。
施用第二級毒品者，處三年以下有期徒刑。
